【裁判字號】    90,交上訴,978
【裁判日期】    900629
【裁判案由】    過失致死
【裁判全文】
臺灣高等法院臺中分院刑事判決                    九十年度交上訴字第九七八號
    上  訴  人  甲○○
    即  被  告
    選任辯護人  游琦俊
右上訴人因過失致死案件，不服臺灣彰化地方法院九十年度交訴字第六七號中華民國
九十年四月三十日第一審判決（起訴案號：臺灣彰化地方法院檢察署九十年度偵字第
二０二０號），提起上訴，本院判決如左：
      主  文
上訴駁回。
      事  實
一、甲○○於民國（下同）八十八年間曾因犯過失致人於死罪，經台灣台中地方法院
    判處有期徒刑八月、緩刑三年確定，於緩刑期間內擔任振欽交通股份有限公司之
    營業大貨車司機，為從事駕駛業務之人時，猶不知謹慎駕駛，在八十九年十一月
    十四日十七時五十分許，駕駛該公司所有之車牌號碼ＨＷ─六五０號營業用大貨
    車，由北往南行駛，途經台十七線五十四公里四百公尺處時，應注意行車速度應
    依標誌之規定，而該路段時速限制為五十公里，且汽車行進中，駕駛人應注意車
    前狀況，隨時採取必要之安全措施，而依當時天候為晴天、道路無障礙物、且路
    面乾燥無缺陷等情形，並無不能注意之情事，詎甲○○竟疏未注意車前狀況，且
    貿然以時速約六十公里之速度超速行駛，適林月富由西往東方向推腳踏車步行而
    未遵守紅燈交通號誌之指示，違規穿越該路口，甲○○見狀避煞不及，致其所駕
    駛之上開大貨車左前輪輾及林月富，以致林月富受有肢體多處外傷（左側顳部血
    腫及撕裂傷，左側胸廓不穩定，多處肋骨骨折，左上肢骨折，左、右、下肢大面
    積軟組織缺損，皮瓣撕裂，大腿骨骨折，及右小腿骨折，額面挫傷）、休克，於
    送醫途中死亡。甲○○於肇事後在現場等候員警到場處理，嗣於承辦員警丁○○
    到現場處理而尚不知何人係肇事者之前向丁○○自首而接受裁判。
二、案經甲○○自首後由彰化縣警察局二林分局報請臺灣彰化地方法院檢察署檢察官
    相驗後偵查起訴。
      理  由
一、訊據上訴人即被告（以下簡稱為被告）甲○○對於右開犯罪事實除否認有超速行
    駛外，餘均供認不諱（見本院卷第十七頁至第二十頁及第三十四頁至第三十六頁
    ），核與當時在場之目擊證人即被害人林月富之之子乙○○供述之情節大致相符
    ，並有道路交通事故調查報告表、法醫參考病歷摘要各一紙及現場照片八張等附
    卷可稽。又被害人確因本件車禍致受有肢體多處外傷、休克，於送醫途中死亡，
    亦經檢察官督同檢驗員相驗屍體屬實，並製有勘驗筆錄、相驗屍體證明書、驗斷
    書等在卷足憑。至被告雖辯稱其當時時速僅有五十公里左右云云，但查被告肇事
    當時時速約有六十公里左右，業據被告於警訊及原審審理時分別供認不諱（見相
    驗卷第七頁及原審卷第十頁），足見被告所辯顯係事後圖卸之詞，不足採信。
二、按行車速度，依標誌之規定；且汽車行進中，駕駛人應注意車前狀況，隨時採取
    必要之安全措施，道路交通安全規則第九十三條第一項、第九十四條第三項分別
    定有明文。本件被告係考領有營業大貨車駕駛執照之人，業據被告自承在卷，並
    經證人丁○○結證在卷（見本院卷第十八頁、第二十一頁），自應注意上述規定
    ，且肇事當時天候為晴天、道路無障礙物、路面乾燥無缺陷等情形，亦有上開道
    路交通事故調查報告表足按，並無不能注意之情事，詎被告竟疏未注意車前狀況
    ，且貿然以時速約六十公里之速度超速行駛，以致肇事，其過失之責任，委無可
    辭。復觀本件經送請台灣省彰化縣區車輛行車事故鑑定委員會鑑定結果亦認被告
    駕駛營業大貨車行經交叉路口超速行駛，為肇事次因，被害人推腳踏車闖紅燈穿
    越路口，為肇事主因，有該鑑定委員會鑑定意見書一份附卷可證（見相驗卷第三
    十五頁至第三十六頁），益見被告之行為有過失。雖被害人推腳踏車闖紅燈穿越
    路口，亦有過失，但被告之過失責任並不能因而解免。又本件被告之過失行為與
    被害人之死亡間，具有相當因果關係，是被告之犯行堪以認定。
三、查被告於行為時，係擔任振欽交通股份有限公司之營業大貨車司機，為從事駕駛
    業務之人，其於執行業務中因過失致被害人於死亡，核其所為係犯刑法第二百七
    十六條第二項之業務過失致人於死罪。至被告於肇事後，於承辦員警丁○○到現
    場處理而尚不知何人係肇事者之前，自動向丁○○表示其為肇事者，業據證人丁
    ○○結證在卷（見本院卷第二十二頁），合於自首之規定，應依法減輕其刑。原
    審適用刑法第二百七十六條第二項、第六十二條前段、罰金罰鍰提高標準條例第
    一條前段，並審酌被告前曾因犯過失致人於死罪，經原審法院判處有期徒刑八月
    ，緩刑三年確定（有台灣高等法院被告全國前案紀錄表足稽），於緩刑中猶不知
    謹慎駕駛以致肇事、及其過失程度之輕重、被害人亦有過失、及犯後已與被害人
    之家屬成立調解並賠償新台幣二百七十萬元（有調解書足按)、態度良好等一切
    情狀，量處被告有期徒刑一年，以示懲儆，認事用法核無違誤，量刑亦妥適。被
    告上訴意旨指摘原判決量刑過重，非有理由，應予駁回。
四、據上論結，應依刑事訴訟法第三百六十八條，判決如主文。
本案經檢察官丙○○到庭執行職務。
中      華      民      國      九十     年       六      月    二十九  日
                                  臺灣高等法院臺中分院刑事第八庭
                                        審判長法  官  羅  得  村
                                              法  官  林  輝  煌
                                              法  官  劉  榮  服
右正本證明與原本無異。
如不服本判決應於收受送達後十日內向本院提出上訴書狀，其未敘述上訴之理由者並
得於提起上訴後十日內向本院補提理由書（均須按他造當事人之人數附繕本）。
                                              書記官  陳  俞  豪
中      華      民      國      九十     年       六      月    二十九  日
附錄論罪條文：
刑法第二百七十六條
因過失致人於死者，處二年以下有期徒刑、拘役或二千元以下罰金。
從事業務之人，因業務上之過失犯前項之罪者，處五年以下有期徒刑或拘役，得併科
三千元以下罰金。                                                        Ｉ


司法院資訊處製作；財團法人民間司法改革基金會備份。
